臺灣高等法院臺中分院刑事裁定　　　　　 96年度抗字第520號
抗　告　人
即　受刑人　　甲○○
上列抗告人因聲請撤銷緩刑案件，不服臺灣彰化地方法院中華民
國96年5月1日裁定（96年度撤緩字第43號），提起抗告，本院裁
定如下：
    主  文
抗告駁回。
    理  由
一、按受保護管束人在保護管束期間內，應遵守左列事項：「．
    ．．．三、不得對被害人、告訴人或告發人尋釁。」保安處
    分執行法第74條之2第3款定有明文；「受保護管束人違反前
    條各款情形之一，情節重大者，檢察官得聲請撤銷保護管束
    或緩刑之宣告。」同法第74條之3第1項亦規定甚明。
二、查受刑人甲○○因犯家庭暴力防治法案件，經臺灣彰化地方
    法院於民國94年5月3日以94年度簡上字第45號判決處有期徒
    刑5月，緩刑2年，緩刑期內付保護管束確定，然於緩刑期內
    ，受刑人甲○○竟於95年11月8日17時25分許， 在彰化縣田
    中鎮○○路○段1號之田中火車站內，與上開94年度簡上字第
    45號家庭暴力防治法案件之告訴人洪莉婷發生口角爭執，乃
    基於違反民事通常保護令及妨害他人行使權利之犯意，先出
    手企圖撥開洪莉婷緊握之手指，欲察看洪莉婷所持車票之到
    站地點，洪莉婷予以制止並欲走向月台，受刑人乃伸手拉扯
    洪莉婷斜背之皮包，以阻其行進，洪莉婷呼喊附近民眾代為
    報案未果，乃自行持手機撥打110報案之際， 受刑人更進而
    出手強取該手機，旋將之砸向地上而予毀損，受刑人因而經
    臺灣彰化地方法院於96年1月31日以 96年度斗簡字第42號刑
    事簡易判決處有期徒刑3月，復經臺灣彰化地方法院於96年4
    月17日以96年簡上字第75號判決上訴駁回確定，有上開96年
    度斗簡字第42號刑事簡易判決、及臺灣高等法院被告前案紀
    錄表附卷可稽，原審依據檢察官之聲請，認受刑人已違反保
    安處分執行法第74條之2第3款規定不得對被害人、告訴人或
    告發人尋釁，且情節重大，應依同法第74條之3第1項之規定
    撤銷其緩刑之宣告，並敘明檢察官認受刑人上開情形合於刑
    法第75條之1第1項第4款所定撤銷緩刑宣告之原因， 惟因該
    條款係規定違反刑法 第74條第2項第1款至第8款所定負擔情
    節重大，足認原宣告之緩刑難收其預期效果，而有執行刑罰
    之必要者，得撤銷其宣告，然上開94年度簡上字第45號判決
    宣告受刑人緩刑，並未於判決內命受刑人為刑法 第74條第2
    項第1款至第8款之負擔，有該判決書在卷可憑，是檢察官聲
    請之法條尚有未洽，應予更正，經核並無不合。受刑人抗告
    意旨空言指摘原裁定不當，非有理由，應予駁回。
三、據上論結，應依刑事訴訟法第412條，裁定如主文。
中　　華　　民　　國　　96　　年　　7  　月　　31 　　日
                  刑事第十庭    審判長法　官  林 照 明
                                      法　官  蔡 名 曜
                                      法　官  李 平 勳
不得再抗告
上列正本證明與原本無異。
                                      書記官  劉 智 文
中　　華　　民　　國　　96　　年　　8 　　月　　6 　　日
